【裁判字號】    99,監,63
【裁判日期】    991130
【裁判案由】    許可監護人行為
【裁判全文】
臺灣宜蘭地方法院民事裁定                99年度監字第63號
聲  請  人  張豐仁
上列聲請人聲請許可監護人行為事件，本院裁定如下：
    主  文
聲請駁回。
程序費用新臺幣壹仟元由聲請人負擔。
    理  由
一、聲請意旨略以：聲請人張豐仁為受監護宣告人張吳琴之子，
    張吳琴因呈植物人狀態而經本院以九十九年度監宣字第五七
    號裁定宣告為受監護宣告之人，並選定聲請人擔任監護人確
    定。今為受監護宣告人張吳琴之利益，聲請准予許可聲請人
    即監護人張豐仁處分受監護宣告之人張吳琴所有之宜蘭市○
    ○段四二０地號之土地等語。
二、按監護人對於受監護人之財產，非為受監護人之利益，不得
    使用、代為或同意處分。監護人為下列行為，非經法院許可
    ，不生效力：(一)代理受監護人購置或處分不動產。(二)代理受
    監護人，就供其居住之建築物或其基地出租、供他人使用或
    終止租賃。又監護人於開具完成受監護人之財產清冊並陳報
    法院前，監護人對於受監護人之財產，僅得為管理上必要之
    行為。另監護人不得受讓受監護人之財產。民法第一千一百
    零一條第一項、第二項、第一千零九十九條之一、第一千一
    百零二條分別定有明文。且上開規定於成年人之監護亦準用
    之，同法第一千一百十三條亦已明定。
三、聲請人主張各情，雖據提出戶籍謄本及土地登記第一類謄本
    等件在卷為憑，然依民法第一千一百十三條準用同法第一千
    零九十九條、第一千零九十九條之一規定，監護開始時，監
    護人對於受監護人之財產，應會同開具財產清冊之人，於二
    個月內開具財產清冊，並陳報法院，且於財產清冊開具完成
    並陳報法院前，監護人對於受監護人之財產，僅得為管理上
    必要之行為。今因聲請人張豐仁或本院以九十九年度監宣字
    第五七號指定會同開具財產清冊之人張木清，迄今均未向本
    院陳報受監護宣告之人張吳琴之財產清冊等情，業經本院調
    取九十九年度監宣字第五七號監護宣告事件卷宗核閱屬實，
    是聲請人或會同開具財產清冊之人既未完成開具受監護宣告
    之人張吳琴之財產清冊並陳報本院，揆諸首開法條規定，聲
    請人對受監護宣告之人之財產，依法僅得為管理上必要之行
    為，尚不得處分，本院亦無從准予許可。本件聲請於法尚有
    未合，為無理由，應予駁回。
四、依非訟事件法第二十一條第一項前段、第二十四條第一項，
    裁定如主文。
中    華    民    國    99    年    11    月    30    日
                  臺灣宜蘭地方法院家事法庭
                      法  官  陳嘉年
以上正本與原本無異。
如不服本裁定，應於裁定送達後10日內向本院提出抗告狀（應附
繕本）。
中    華    民    國    99    年    11    月    30    日
                      書記官  林家妮

司法院資訊處製作；財團法人民間司法改革基金會備份。
